Minutes et répertoires du notaire René MAHEUT, 1638 - 30 décembre 1657 (étude XXXIII)
Archives nationales
- Minutes de René MAHEUT, 1638 - décembre 1657; MC/ET/XXXIII/270 - MC/ET/XXXIII/307
  - Minutes. 1653, juillet - 1653, décembre, juillet 1653 - décembre 1653; MC/ET/XXXIII/299
    - PAIGNON (François) Menuisier § Mariage de Claude CARPENTIER, maître menuisier, et de Jeanne COURTALLIER, veuve de..., demeurant au faubourg Saint-Marcel., 21 août 1653; MC/ET/XXXIII/299
      contrat de mariage; Paignon, François
    - Constitution par Antoine Davieo, vigneron à Argenteuil, à Antoine Caudrelier, joueur d'instruments, demeurant rue Saint-Jacques, paroisse Saint-Benoit, de 22 livres 4 sols 4 deniers de rente annuelle moyennant 400 livres tournois., 28 août 1653; MC/ET/XXXIII/299
      constitution de rente; Argenteuil (Val-d'Oise); Saint-Jacques (rue); Saint-Benoît (paroisse); viticulteur; musicien
    - DANJEAN (Catherine) fille de défunt Edme DANJEAN, maître gantier à Paris et de Claude PLEGER, sa veuve, demeurant rue Bordelle § Mariage de Jean GOSSET, imprimeur rue Bordelle et de Catherine DANJEAN Parmi les témoins: Guillaume DANJEAN maître gantier, oncle paternel, Guillaume et Claude DANJEAN, maîtres gantiers, frères, François LE COUSTEUR, aussi gantier, ami de Catherine DANJEAN, 20 septembre 1653; MC/ET/XXXIII/299
      contrat de mariage; Danjean, Catherine
    - GIRARD (Isaac) imprimeur § Signature de Isaac GIRARD au contrat de mariage de Jean GOSSET imprimeur, 20 septembre 1653; MC/ET/XXXIII/299
      contrat de mariage; Girard, Isaac
    - GANTIERS à Paris (Maîtres) DANJEAN (famille) rue Bordelle § Mariage, 20 septembre 1653; MC/ET/XXXIII/299
      contrat de mariage; Danjean, famille
    - GIBBERON (Mathurin) imprimeur § signature de Mathurin GIBBERON au contrat de mariage de Jean GOSSET imprimeur, 20 septembre 1653; MC/ET/XXXIII/299
      contrat de mariage; Gibberon, Mathurin
    - GOSSET (Jean) Imprimeur à Paris, rue Bordelle, fils de défunts Pierre GOSSET, greffier aux eaux et forêts du bailliage de Crépy en Valois à Villers-Cotterêts et d'Antoinette LE COINTRE. § Mariage de Jean GOSSET et de Catherine DANJEAN. Parmi les témoins Jean HENAULT, Isaad GIRARD, Mathurin GERPERON, imprimeurs à Paris, amis du futur époux., 20 septembre 1653; MC/ET/XXXIII/299
      contrat de mariage; Gosset, Jean
    - DANJEAN (famille) Maîtres gantiers à Paris § Mariage de Jean GOSSET, imprimeur et de Catherine DANJEAN, fille de défunt Edme DANJEAN, maître gantier et de Claude PLEGER, sa veuve, tous demeurant rue Bordelle, en présence de Guillaume DANJEAN, oncle paternel, Guillaume, Claude DANJEAN, frères, François LE COUSTEUR tous maîtres gantiers à Paris., 20 septembre 1653; MC/ET/XXXIII/299
    - DUMOUSTIER (famille) charpentiers de bateaux à Paris § Mariage de Joachim DESHAYE, maître boisselier Place Maubert et de Marcelle DUMOUSTIER, fille de défunts Jean DU MOUSTIER, charpentier de bateaux et de Marcelle CHEVALLIER, en présence de Jacques, Guillaume et François DUMOUSTIER, même profession, frères, et plusieurs parents de la même profession., 21 septembre 1653; MC/ET/XXXIII/299
      contrat de mariage; Dumoustier, famille
    - CHARPENTIERS de BATEAUX à Paris, (maîtres) DUMOUSTIER (famille) § Mariage, 21 septembre 1653; MC/ET/XXXIII/299
      contrat de mariage; Dumoustier (famille)
    - IMPRIMEUR GOSSET (Jean) rue Brodelle § Mariage de Jean GOSSET et de Catherine DANJEAN (en présence de plusieurs imprimeurs à Paris), 23 septembre 1653; MC/ET/XXXIII/299
    - CHASTELLIN (Henriette) § quittance par Henriette CHASTELLIN veuve de Jean PICARD, maître libraire, doreur de livres, rue Saint-Jean de Beauvoir, 27 septembre 1653; MC/ET/XXXIII/299
      quittance; Chastellin, Henriette
    - FOLIN (Fleury) Tourneur en bois demeurant rue des Poirées, paroisse Saint-Benoît § Mariage de .. et de Marguerite HEU, veuve de Edme RICHARD, maître tourneur en bois à Mantes. Parmi les témoins: Jean DUHAZE, maître tourneur en bois, ami de la future épouse, 4 octobre 1653; MC/ET/XXXIII/299
      contrat de mariage; Folin, Fleury
    - TOURNEUR en BOIS à Paris, FOLIN (Fleury), rue des Poirées § Mariage de... et de Marguerite HEU, veuve d'Edme RICHARD, maître tourneur en bois à Mantes., 4 octobre 1653; MC/ET/XXXIII/299
      contrat de mariage; Folin, Fleury; Heu, Marguerite; Richard, Edmé
    - TOURNEUR en BOIS (Me), DU HAZÉ (Jean) § Mariage en présence de..., 4 octobre 1653; MC/ET/XXXIII/299
      contrat de mariage; Du Hazé, Jean
    - VAN DRIS (Jean) Peintre, demeurant chez Peter VAN DRIS, tapissier au faubourg Saint-Marcel, rue Saint-Hippolyte et Anne HANICAR, ses père et mère. § Mariage de. .. et d'Elisabeth VAN VAUCH, fille de Christian, tapissier audit faubourg et de Perrine de VELIGRE. Un ami commun témoin: Nicolas DEPOT, menuisier en ébène., 11 octobre 1653; MC/ET/XXXIII/299
      contrat de mariage; Van Dris, Jean
    - TAPISSIERS au faubourg Saint-Marcel VAN DRIS (Peter) et Anne HANICAR sa femme VAN VAUCH (Christian) et Perrine de VELIGRE, sa femme § Mariage de Jean VAN DRIS, peintre et d'Elisabeth VANVAUCH fils et fille de... demeurant avec eux., 11 octobre 1653; MC/ET/XXXIII/299
      contrat de mariage; Van Dris, Peter; Van Vauch, Christian
    - PEINTRE VAN DRIS (Jean) demeurant avec Peter VAN DRIS, tapissier au faubourg Saint-Marcel, rue Saint-Hippolyte et Anne HANICAR, ses père et mère. § Mariage de... et d'Elisabeth VAN VAUCH., 11 octobre 1653; MC/ET/XXXIII/299
      contrat de mariage; Van Dris, Jean; peintre
    - VAN VAUCH (Christian) tapissier demeurant au faubourg Saint-Marcel et Perrine de VELIGRE, sa femme § Mariage de Jean VAN DRIS, peintre, et de Elisabeth VAN VAUCH, fille de. .., 11 octobre 1653; MC/ET/XXXIII/299
      contrat de mariage; Van Vauch, Christian
    - LAMERSSIN (Nicolas) marchand libraire rue Chartière § apprentissage chez. .. de Jean MASSON âgé de seize ans pour une période de cinq années, 28 octobre 1653; MC/ET/XXXIII/299
      contrat d'apprentissage; Lamerssin, Nicolas
    - DETHUNE (Jean) marchand libraire demeurant rue d'Ecosse, natif de Normandie près de Caudebec, fils de Jacques DETHUNE, avocat et de Marguerite VAULTIER § Mariage de Jean DETHUNE et de Marguerite FERAULT, veuve de Jacques GUESTIER, marchand libraire, demeurant dite rue d'Ecosse. Parmi les témoins: Nicolas BLANCHET, François BOURDON, Maîtres cartonniers à Paris, amis., 7 novembre 1653; MC/ET/XXXIII/299
      contrat de mariage; Dethune, Jean
    - LIBRAIRE (Me) GUESTIER (Jacques) § Mariage de Jean DETHUNE, marchand libraire et de Marguerite FERAULT, veuve de Jacques GUESTIER, rue d'Ecosse., 7 novembre 1653; MC/ET/XXXIII/299
    - LIBRAIRE (Me) DETHUNE (Jean) rue d'Ecosse § Mariage de Jean DETHUNE et de Marguerite FERAULT, veuve de Jacques GUESTIER, marchand libraire, demeurant dite rue., 7 novembre 1653; MC/ET/XXXIII/299
    - GUESTIER (Jacques) marchand libraire § Mariage de Jean BETHUNE, marchand libraire et de Marguerite FERAULT, veuve de Jacques GUESTIER, demeurant rue d'Ecosse., 7 novembre 1653; MC/ET/XXXIII/299
    - CARTONNIERS à Paris BLANCHET (Nicolas) BOURDON (François) § Mariage en présence de Nicolas BLANCHET; Mariage en présence de François BOURDON, 7 novembre 1653; MC/ET/XXXIII/299
      contrat de mariage; Blanchet, Nicolas; Bourdon, François
    - ASSELINE (Nicolas) Imprimeur rue d'Ecosse, fils de défunts Pierre ASSELINE cordonnier à Martigny près de Gisors et de Marie DELACROIX. § Mariage de Nicolas ASSELINE et de Marguerite ROGER, fille de défunt Jacques ROGER, marchand libraire à Paris et d'Elisabeth JACQUIER sa veuve, demeurant rue Chartrière; Parmi les témoins: Jean BESSIN, maître imprimeur à Paris, Antoine ESTIENNE, Ier imprimeur et libraire ordinaire du Roi, amis de Nicolas ASSELINE Christine JACQUIER, veuve de Martin CHASTELAIN et Pierre CHASTELAIN, libraires, tante et cousin Pierre FERRIER, Guy CAILLON marchands libraires, amis de la future épouse., 9 novembre 1653; MC/ET/XXXIII/299
      contrat de mariage; Asseline, Nicolas (16..-1686?)
    - ROGER (Jacques) marchand libraire à Paris § Mariage de Nicolas ASSELINE, imprimeur rue d'Ecosse et de Marguerite ROGER, fille de défunt Jacques ROGER, 9 novembre 1653; MC/ET/XXXIII/299
      contrat de mariage; Roger, Jacques
    - LIBRAIRE (Ier imprimeur et) ordinaire du Roi ESTIENNE (Antoine) § Mariage en présence de Antoine ESTIENNE, 9 novembre 1653; MC/ET/XXXIII/299
      contrat de mariage; Estienne, Antoine
    - LIBRAIRE à Paris ROGER (Jacques) § Mariage de Marguerite ROGER, fille de défunt Jacques ROGER, 9 novembre 1653; MC/ET/XXXIII/299
    - IMPRIMEUR (premier) et libraire ordinaire du Roi ESTIENNE (Antoine) § Mariage en présence de Antoine ESTIENNE, 9 novembre 1653; MC/ET/XXXIII/299
    - IMPRIMEUR BESSIN (Jean) § Contrat de mariage, 9 novembre 1653; MC/ET/XXXIII/299
      contrat de mariage; Bessin, Jean
    - IMPRIMEURS à Paris § Mariage de Nicolas ASSELINE IMPRIMEURS à Paris rue d'Ecosse et de Marguerite ROGER, fille de défunt Jacques ROGER, marchand libraire rue Chartrière, en présence de plusieurs imprimeurs et libraires à Paris, parents et amis des conjoints., 9 novembre 1653; MC/ET/XXXIII/299
    - ESTIENNE (Antoine) premier imprimeur et libraire ordinaire du Roi § Mariage de Nicolas ASSELINE, imprimeur rue d'Ecosse, en présence de Antoine ESTIENNE ami., 9 novembre 1653; MC/ET/XXXIII/299
    - Contrat de mariage entre Jacques Thomelin, organiste des églises Saint-André-des-Arts et des Carmes de la place Maubert, demeurant avec Jacques Thomeline, bourgeois de Paris et Madeleine Balestel, ses père et mère, rue des Postes au faubourg Saint-Marcel, et d'Hélène Dumelin, fille d'honoré, marchand orfèvre bourgeois de Paris, demeurant audit faubourg. Parmi les témoins: Guillaume, Martin et Marie Thomelin, frères et soeur (s.p.)., 10 novembre 1653; MC/ET/XXXIII/299
      contrat de mariage; Saint-André-des-Arts (église); Carmes de la place Maubert (couvent des); Maubert (place); Postes (rue des); Saint-Marcel (faubourg); musicien; orfèvre
    - ORFÈVRE marchand bourgeois de Paris, DUMELIN Honoré § Mariage d'Hélène DUMELIN, fille de. .., 10 novembre 1653; MC/ET/XXXIII/299
      contrat de mariage; Dumelin, Honoré; Dumelin, d'Héléne
    - DUMELIN (Honoré) marchand orfèvre bourgeois de Paris § Mariage de Jacques THOMELIN, organiste à Paris et d'Hélène DUMELIN, fille de .., 10 novembre 1653; MC/ET/XXXIII/299
      contrat de mariage; Dumelin, Honoré
    - SEVESTRE (Louis) maître imprimeur à Paris § Mariage de Jacques THOMELIN, organiste des églises Saint-André-des-Arts et des Carmes, avec Hélène DUMELIN, fille d'Honoré DUMELIN, marchand orfèvre bourgeois de Paris, en présence de Louis SEVESTRE ami de la future épouse., 10 novembre 1653; MC/ET/XXXIII/299
    - IMPRIMEUR (Me) SEVESTRE (Louis) à Paris § Mariage en présence de Louis SEVESTRE, 10 novembre 1653; MC/ET/XXXIII/299
    - PHILLIPPE (Guillaume) Menuisier de Son Altesse et Jeanne BERNE, sa femme § Mariage de Michel PHILLIPPE, sergent à verge au Châtelet de Paris, natif de Vendôme, fils de défunts..., 16 novembre 1653; MC/ET/XXXIII/299
      contrat de mariage; Phillippe, Guillaume
    - MENUISIER de Son Altesse PHILLIPPE Guillaume et Jeanne BERNE, sa femme § Mariage de Michel PHILLIPPE, sergent à verge au Châtelet de Paris, natif de Vendôme, fils de défunts..., 16 novembre 1653; MC/ET/XXXIII/299
      contrat de mariage; Phillippe, Guillaume; Berne, Jeanne; Philippe, Michel
    - Contrat de mariage entre Jean Sauvage, marchand de vin, et de Catherine Varin, assistés de François Barbanson, sieur de la Fontaine, bourgeois de Paris, rue des Hauts-Moulins, son oncle, en présente de Mercier, maître joueur d'instruments, ami., 22 novembre 1653; MC/ET/XXXIII/299
      contrat de mariage; Hauts-Moulins (rue des); commerçant; musicien
    - ROBIN (Pierre) marchand libraire rue des Carmes § ratification par Pierre ROBIN, 4 septembre 1659; MC/ET/XXXIII/299
      ratification; Robin, Pierre
    - HENAULT (Jean) imprimeur § signature de Jean HENAULT au contrat de mariage de Jean GOSSET imprimeur, 20 septembre 1659; MC/ET/XXXIII/299
      contrat de mariage; Henault, Jean
    - LEFEBVRE (Jean) marchand tapissier; rue de la bucherie § reconnaissance et obligation à. .. par Nicolas BITOUZE, marchand Le chevaux, 28 octobre 1659; MC/ET/XXXIII/299
      obligation; reconnaissance; Lefèbvre, Jean
    - TAPISSIER LEFEBVRE (Jean) § Reconnaissance et obligation, 28 octobre 1659; MC/ET/XXXIII/299
      obligation; reconnaissance; Lefebvre, Jean
    - BESSIN (Jean) imprimeur § signature par Jean BESSIN au contrat de mariage de Nicolas ASSELINE, imprimeur, 9 novembre 1659; MC/ET/XXXIII/299; XXXIII
      contrat de mariage; Bessin, Jean (159.-166.)
    - IMPRIMEUR ASSELINE (Nicolas) § contrat de mariage, 9 novembre 1659; MC/ET/XXXIII/299
      contrat de mariage; Asseline, Nicolas
  - Minutes. 1654, janvier - 1654, juin, janvier 1654 - juin 1654; MC/ET/XXXIII/300
    - CARTON (Jeanne) § Don mutuel, 6 janvier 1654; MC/ET/XXXIII/300
      donation; Carton, Jeanne
    - SANGUIN (Jacques) Conseiller du Roi § Constitution par Jacques SANGUIN à Jean TISSIER, conseiller secrétaire du Roi et Anne de LOYNNES, sa femme., 15 janvier 1654; MC/ET/XXXIII/300
      Sanguin, Jacques
    - BRASSEURS de BIERE § Marché de BRASSEURS de BIERE, 22 janvier 1654; MC/ET/XXXIII/300
    - HABITS § Décharge par un Maître tailleur d'habits à des porteurs de chaises 'qui baillent une cazaque de tarlatte garnie d'un gallon d'or de Millan et un manteau de camelot de Hollande gris doublé de petite ratine d'Hollande garnie de bouttons d'or de Nogent HABITS etc.' trouvés dans les chaises et appartement des seigneurs de BRISSAC et de SAINT ARNOULD., 22 janvier 1654; MC/ET/XXXIII/300
    - GOBELIN (Chevalier seigneur et baron d'AULNOY) § Constitution, 25 janvier 1654; MC/ET/XXXIII/300
      Gobelin, Chevalier seigneur et baron D'Aulnoy
    - BERNARDINES (Religieuses) Paroisse Saint-Nicolas-du-Chardonnet. § Mainlevée., 4 février 1654; MC/ET/XXXIII/300
      mainlevée
    - SAINT-MARTIN (église) § Marché par les marguilliers de l'église SAINT-MARTIN, 6 mars 1654; MC/ET/XXXIII/300
      marché; Saint-Martin, église
    - EGASSE DU BOULAY (César) Professeur en éloquence au collège royal de Navarre. § Commission de MM. de la Nation de France et César EGASSE DU BOULAY, 14 mars 1654; MC/ET/XXXIII/300
      Egasse Du Boulay, César
    - PROFESSEUR en ELOQUENCE au collège de Navarre EGASSE DU BOULAY (César) § Commission de MM. de la Nation de France et César EGASSE DU BOULAY, 14 mars 1654; MC/ET/XXXIII/300
      Egasse du Boulay, César
    - MESSAGERIES de Paris-BAR-CHATILLON-sur-SEINE § Commission de MM. de la Nation de France pour les MESSAGERIES de Paris-BAR-CHATILLON-sur-SEINE, 14 mars 1654; MC/ET/XXXIII/300
    - GOUVERNANTE de Sa Majesté, ROUVIE de LANSAC (Françoise de) ci-devant... § Présentation de Jacques de COURTARUEL élève du diocèse du Mans, par Françoise de ROUVIE de LANSAC à Pierre de LA FOREST, prêtre aumonier de l'Evëque d'Autun Concordat Procuration., 17 mars 1654; MC/ET/XXXIII/300
      procuration; Rouvie de Lansac, Françoise de
    - SAINT-VICTOR (abbaye) § Vente par les religieux de l'abbaye SAINT-VICTOR, 3 mai 1654; MC/ET/XXXIII/300
      acte de vente; Saint-Victor, abbaye
    - Constitution par les marguilliers de l'église Saint-Germain-de-Vitry, à Geoffroy Luillier, chantre de l'église royale de Saint-Maur-des-Fossés., 7 mai 1654; MC/ET/XXXIII/300
      constitution de rente; Vitry-sur-Seine (Val-de-Marne); Saint-Maur-des-Fossés (Val-de-Marne); Paroisse Saint-Germain (Vitry). Fabrique; chanteur
    - DUBOIS (Nicolas) brodeur ordinaire du Roi § signature par... au contrat de mariage de Nicolas RENOUARD brodeur, 10 mai 1654; MC/ET/XXXIII/300
      contrat de mariage; Dubois, Nicolas
    - BRODEUR GUYOT (Aldebad) § mariage, 10 mai 1654; MC/ET/XXXIII/300
      contrat de mariage; Guyot, Aldebad
    - BRODEUR ordinaire du Roi DUBOIS (Nicolas) § mariage, 10 mai 1654; MC/ET/XXXIII/300
    - RENOUARD (Nicolas) m/tre/ brodeur; rue Montorgueil § Mariage entre .. fils de Pierre RENOUARD m/tre/ brodeur et Claude LOIEL fille de feu Antoine LOIEL m/tre/ brodeur, 10 mai 1654; MC/ET/XXXIII/300
      contrat de mariage; Renouard, Nicolas
    - MARTINEAU (Bernard) sieur de PONS § Procuration par Bernard MARTINEAU et Alexandre MARTINEAU., 15 mai 1654; MC/ET/XXXIII/300
      procuration; Martineau, Bernard
  - Minutes. 1654, juillet - 1654, décembre, juillet 1654 - décembre 1654; MC/ET/XXXIII/301
    - Bail par Denise Guillion, veuve de feu François Gaudron, violon ordinaire de la chambre du roi, à Jean Picart, marchand, d'une maison, faubourg Saint-Marcel, grande rue Mouffetartd, pour 5 ans, moyennant 142 livres 10 sols par an., 5 juillet 1654; MC/ET/XXXIII/301
      bail; Saint-Marcel (faubourg); Mouffetard (rue); commerçant; musicien
    - GAULTIER (Louis) tapissier rue Gallande § apprentissage chez. .. de Pierre CLINCHAMP âgé de 14 ans pendant une période de six années, 20 octobre 1654; MC/ET/XXXIII/301
      contrat d'apprentissage; Gaultier, Louis
    - TAPISSIER GAULTIER (Louis) § apprentissage, 20 octobre 1654; MC/ET/XXXIII/301
    - CHEVAUX (marchand de) § inventaire de Nicolas BITOUZÉ demeurant rue des trois portes inventaire de chevaux, 10 novembre 1654; MC/ET/XXXIII/301
      inventaire; commerçant
    - HORLOGER COGNIET (Antoine) § marché, 11 février 1655; MC/ET/XXXIII/301
      marché; Cogniet, Antoine
    - SAINT MARCEL église de § marché pour réparer l'horloge de. .., par Antoine COGNIET, marchand et maître horloger demeurant au marché neuf., 11 février 1655; MC/ET/XXXIII/301
      marché; Saint-Marcel (église); Cogniet, Antoine
  - Minutes. 1655, janvier - 1655, juin, janvier 1655 - juin 1655; MC/ET/XXXIII/302
  - Minutes. 1655, juillet - 1655, décembre, juillet 1655 - décembre 1655; MC/ET/XXXIII/303
  - Minutes. 1656, janvier - 1656, juin, janvier 1656 - juin 1656; MC/ET/XXXIII/304
    - SEPTFONDS (Abbaye de) Ordre de Cîteaux, diocèse d'Autun. § Compromis dontre Dom Pierre BOUCHER, abbé de l'abbaye de La Ferté, ordre de Cîteaux, diocèse de Châlons, et Dom Vincent de BEAUFORT, abbé de l'Abbaye de SEPTFONDS., 19 avril 1655; MC/ET/XXXIII/304
      Septfonds, Abbaye de
    - Marché entre Jean Chaudière, marchand libraire, imprimeur du roi, et Guillaume Bénard, maître fondeur de lettres d'imprimerie, pour que ce dernier lui fournisse une fonte d'italique Saint-Augustin, et une fonte de petits parengons romains du poids de 100 livres, moyennant 14 s. la livre., 6 avril 1656; MC/ET/XXXIII/304
      marché; Chaudière, Jean; Bénard, Guillaume; libraire; imprimeur
    - BEAUFORT (Vincent de) Abbé de l'abbaye de Septfonds, ordre de Cîteaux diocèse d'Autun § Compromis entre Dom Pierre BOUCHER, abbé de La Ferté, ordre de Cîteaux, et Dom Vincent de BEAUFORT, 19 avril 1656; MC/ET/XXXIII/304
      accord; Beaufort, Vincent de
    - SEPTFONDS (abbaye de) ordre de Cîteaux diocèse d'Autun § Compromis entre Dom Pierre BOUCHER, abbé de l'abbaye de La Ferté, ordre de Cîteaux, et dom Vincent de BEAUFORT, abbé de l'abbaye de SEPTFONDS, 19 avril 1656; MC/ET/XXXIII/304
      Septfonds, abbaye de
    - FERTÉ (Abbaye de La) Ordre de Cîteaux § Compromis entre Dom Pierre BOUCHER, abbé de l'Abbaye de La FERTÉ et dom Vincent de BEAUFORT, abbé de Septfonds., 19 avril 1656; MC/ET/XXXIII/304
      Ferté, Abbaye de la
    - BOUCHER (Pierre) Abbé de l'abbaye de La Ferté, ordre de Cîteaux § Compromis entre Dom Pierre BOUCHER et Dom Vincent de BEAUFORT, abbé de Septfonds, ordre de Cîteaux., 19 avril 1656; MC/ET/XXXIII/304
      accord; Boucher, Pierre
    - Promesse par Jacques Duvivier, maître joueur de violon sur les terres de Saint-Marcel et Sainte-Geneviève, demeurant faubourg Saint-Marcel, grande rue Mouffetard, d'enseigner son métier de joueur de violon et à danser à Léonarde Caqueret, fils de Jacques Caqueret, tailleur d'habits à Paris, moyennant 45 livres., 22 avril 1656; MC/ET/XXXIII/304
      promesse; Saint-Marcel (faubourg); Mouffetard (rue); musicien; tailleur d'habits
    - NOBLET (Michel) architecte ordinaire des bâtiments du Roi § Marché pour la construction par. .. d'une sacristie en la n/elle/ église Saint-Nicolas-du-Chardonnet, 29 mai 1656; MC/ET/XXXIII/304
      marché; Noblet, Michel
    - SAINT-NICOLAS-DU-CHARDONNET église § Marché pour la construction de la sacristie de. .., par Michel NOBLET, 29 mai 1656; MC/ET/XXXIII/304
      marché; Saint-Nicolas-du-Chardonnet (église); Noblet, Michel
    - SAINT-NICOLAS-DU-CHARDONNET Eglise § Marché de maçonnerie pour la construction de la sacristie de la nouvelle. .., avec Michel Noblet, architecte des bâtiments du Roi, 29 mai 1656; MC/ET/XXXIII/304
    - CONSTRUCTION (marché de) § Marché pour la construction d'une sacristie en la nouvelle église de Saint Nicolas du Chardonnet par Michel Noblet, 29 mai 1656; MC/ET/XXXIII/304
      marché; Noblet,Michel
    - MAÇONNERIE Marché de § Marché pour la construction de la sacristie de la nouvelle église de Saint-Nicolas du Chardonnet., 29 mai 1656; MC/ET/XXXIII/304
      marché; maçon
    - BATIMENTS du ROI NOBLET (Michel) (Architecte des. ..) § Marché, 29 mai 1656; MC/ET/XXXIII/304
    - Inventaire après décès de Claude de Lacoste, femme de Adam Pardessus, marchand libraire, demeurant au carrefour de la Montagne-Sainte-Geneviève, proche la fontaine, paroisse saint-Etienne-du-Mont, dont la bibliothèque., 31 mai 1656; MC/ET/XXXIII/304
      inventaire après décès; Sainte-Geneviève (place); Lacoste, Claude de; Pardessus, Adam; libraire
    - Alloué de Pierre Jacques, fils de feu Simon, maître fondeur de cloches, et de Michèle Blanchet, chez Florentin Leguay, maître fondeur de cloches, rue de l'Arbalète, pour deux ans., 10 juin 1656; MC/ET/XXXIII/304
      contrat de travail; Arbalète (rue de l'); fondeur
  - Minutes. 1656, juillet - 1656, décembre, juillet 1656 - décembre 1656; MC/ET/XXXIII/305
  - Minutes. 1657, janvier - 1657, mai, janvier 1657 - mai 1657; MC/ET/XXXIII/306
    - GRAVEUR en taille douce § Apprentissage avec un. .., 16 avril 1657; MC/ET/XXXIII/306
    - PRIÉRES (Abbaye de) diocèse de Vannes, ordre de Cîteaux. § Ratification par l'abbé de l'Abbaye de PRIÉRES à l'abbé de l'abbaye de Foucarmont., 18 avril 1657; MC/ET/XXXIII/306
      Priéres, Abbaye de
  - Minutes. 1657, juin - 1657, décembre, juin 1657 - décembre 1657; MC/ET/XXXIII/307